<?xml version='1.0' encoding='utf-8'?>
<verb default="búáil" disambig="">
  <verbalNoun default="búáil" />
  <verbalAdjective default="búáilte" />
  <tenseForm default="búáil" tense="Past" dependency="Indep" person="Base" />
  <tenseForm default="búálamar" tense="Past" dependency="Indep" person="Pl1" />
  <tenseForm default="búáladar" tense="Past" dependency="Indep" person="Pl3" />
  <tenseForm default="búáladh" tense="Past" dependency="Indep" person="Auto" />
  <tenseForm default="búáil" tense="Past" dependency="Dep" person="Base" />
  <tenseForm default="búálamar" tense="Past" dependency="Dep" person="Pl1" />
  <tenseForm default="búáladar" tense="Past" dependency="Dep" person="Pl3" />
  <tenseForm default="búáladh" tense="Past" dependency="Dep" person="Auto" />
  <tenseForm default="búáladh" tense="PastCont" dependency="Indep" person="Base" />
  <tenseForm default="búálainn" tense="PastCont" dependency="Indep" person="Sg1" />
  <tenseForm default="búáilteá" tense="PastCont" dependency="Indep" person="Sg2" />
  <tenseForm default="búálaimis" tense="PastCont" dependency="Indep" person="Pl1" />
  <tenseForm default="búálaidís" tense="PastCont" dependency="Indep" person="Pl3" />
  <tenseForm default="búáiltí" tense="PastCont" dependency="Indep" person="Auto" />
  <tenseForm default="búáladh" tense="PastCont" dependency="Dep" person="Base" />
  <tenseForm default="búálainn" tense="PastCont" dependency="Dep" person="Sg1" />
  <tenseForm default="búáilteá" tense="PastCont" dependency="Dep" person="Sg2" />
  <tenseForm default="búálaimis" tense="PastCont" dependency="Dep" person="Pl1" />
  <tenseForm default="búálaidís" tense="PastCont" dependency="Dep" person="Pl3" />
  <tenseForm default="búáiltí" tense="PastCont" dependency="Dep" person="Auto" />
  <tenseForm default="búálann" tense="PresCont" dependency="Indep" person="Base" />
  <tenseForm default="búálaim" tense="PresCont" dependency="Indep" person="Sg1" />
  <tenseForm default="búálaimid" tense="PresCont" dependency="Indep" person="Pl1" />
  <tenseForm default="búáiltear" tense="PresCont" dependency="Indep" person="Auto" />
  <tenseForm default="búálann" tense="PresCont" dependency="Dep" person="Base" />
  <tenseForm default="búálaim" tense="PresCont" dependency="Dep" person="Sg1" />
  <tenseForm default="búálaimid" tense="PresCont" dependency="Dep" person="Pl1" />
  <tenseForm default="búáiltear" tense="PresCont" dependency="Dep" person="Auto" />
  <tenseForm default="búálfaidh" tense="Fut" dependency="Indep" person="Base" />
  <tenseForm default="búálfaimid" tense="Fut" dependency="Indep" person="Pl1" />
  <tenseForm default="búálfar" tense="Fut" dependency="Indep" person="Auto" />
  <tenseForm default="búálfaidh" tense="Fut" dependency="Dep" person="Base" />
  <tenseForm default="búálfaimid" tense="Fut" dependency="Dep" person="Pl1" />
  <tenseForm default="búálfar" tense="Fut" dependency="Dep" person="Auto" />
  <tenseForm default="búálfadh" tense="Cond" dependency="Indep" person="Base" />
  <tenseForm default="búálfainn" tense="Cond" dependency="Indep" person="Sg1" />
  <tenseForm default="búálfá" tense="Cond" dependency="Indep" person="Sg2" />
  <tenseForm default="búálfaimis" tense="Cond" dependency="Indep" person="Pl1" />
  <tenseForm default="búálfaidís" tense="Cond" dependency="Indep" person="Pl3" />
  <tenseForm default="búálfaí" tense="Cond" dependency="Indep" person="Auto" />
  <tenseForm default="búálfadh" tense="Cond" dependency="Dep" person="Base" />
  <tenseForm default="búálfainn" tense="Cond" dependency="Dep" person="Sg1" />
  <tenseForm default="búálfá" tense="Cond" dependency="Dep" person="Sg2" />
  <tenseForm default="búálfaimis" tense="Cond" dependency="Dep" person="Pl1" />
  <tenseForm default="búálfaidís" tense="Cond" dependency="Dep" person="Pl3" />
  <tenseForm default="búálfaí" tense="Cond" dependency="Dep" person="Auto" />
  <moodForm default="búáladh" mood="Imper" person="Base" />
  <moodForm default="búálaim" mood="Imper" person="Sg1" />
  <moodForm default="búáil" mood="Imper" person="Sg2" />
  <moodForm default="búálaimis" mood="Imper" person="Pl1" />
  <moodForm default="búálaigí" mood="Imper" person="Pl2" />
  <moodForm default="búálaidís" mood="Imper" person="Pl3" />
  <moodForm default="búáiltear" mood="Imper" person="Auto" />
  <moodForm default="búála" mood="Subj" person="Base" />
  <moodForm default="búálaimid" mood="Subj" person="Pl1" />
  <moodForm default="búáiltear" mood="Subj" person="Auto" />
</verb>
